【裁判字號】    95,裁,1904
【裁判日期】    950824
【裁判案由】    所得稅法
【裁判全文】
最  高  行  政  法  院  裁  定
                                     95年度裁字第01904號
上  訴  人  德侑股份有限公司
代  表  人  乙○○
訴訟代理人  施博文
被 上訴 人  財政部臺灣省北區國稅局
代  表  人  許虞哲
                        送達代收人  甲○○
上列當事人間因所得稅法事件，上訴人對於中華民國94年5月2日
臺北高等行政法院93年度簡字第1253號判決，提起上訴，本院裁
定如下：
    主  文
上訴駁回。
上訴審訴訟費用由上訴人負擔。
    理  由
一、按對於適用簡易程序之裁判提起上訴或抗告，須經本院許可
    ，且該許可以訴訟事件所涉及之法律見解具有原則性者為限
    ，行政訴訟法第235條定有明文。
二、本件上訴人分別於民國87、88、89年間分配股利新臺幣（下
    同）13,203,345元、10,844,811元、25,885,980元予股東，
    可扣抵稅額0元，未於次年1月底前申報股利憑單，經被上訴
    人查獲，並經被上訴人所屬臺北縣分局通知補報，惟上訴人
    仍未依限按實補報，經被上訴人各處罰鍰3,000元，上訴人
    不服，循序提起本件訴訟。主張略以：被上訴人僅憑臺北市
    調查處函及調查筆錄，即認定上訴人未依限申報股利憑單，
    且同一案件業經不起訴處分在案，被上訴人未詳查舉證，遽
    予裁罰，顯有違法等語。經原審依簡易訴訟程序審理結果，
    略以：查上訴人於85年至90年間由香港UNIFINE C2帳戶將資
    金匯入國內上訴人之代表人乙○○、股東郭清森之私人帳戶
    供個人使用，經臺北市調查處查得，依上訴人之協理高春麗
    90年6月28日在該處調查筆錄稱：「資金來源為馬來西亞廠
    每次出貨利潤（約2成至3成）所累積之資金。」上訴人之代
    表人乙○○同年9月27日於該處調查筆錄亦稱：「該C2帳戶
    係因馬來西亞廠週轉金及個人在國內使用等用途。」乃將相
    關帳證移由被上訴人審理核算上訴人於87、88、89年間分配
    股利13,203,345元，10,844,811元，25,885,980元予股東乙
    ○○、郭清森，可扣抵稅額為0元，此有調查筆錄、違章案
    件簽報單等附原處分卷可稽，事證明確，被上訴人所屬臺北
    縣分局乃通知補報，惟上訴人未依限按實補報，被上訴人分
    別以92年度財所得字第Ｚ0000000000000號至Ｚ0000000000000
    號各處罰鍰3,000元，自無不合。又上訴人上述配予股東之
    營利所得，並未經過股東會議決議通過，未符合可自未分配
    盈餘項下減除規定，故上訴人尚難以87年、88年度未分配盈
    餘更正核定通知書第19項「已由當年度盈餘分配之股利淨額
    或盈餘淨額為0元」執為本件對其有利之論據，且本件違反
    所得稅法之裁罰構成要件與是否成立刑事犯罪之要件有別，
    上訴人執乙○○、郭清森業經臺灣臺北地方法院檢察署檢察
    官不起訴處分，主張免罰，亦不足採。因而判決駁回上訴人
    之訴。上訴人不服，提起上訴主張略以：原判決肯認有「未
    經股東會議決議通過之盈餘分派」的存在，進而認為股份有
    限公司匯入股東名下帳戶行為係股東受營利所得之分配，是
    股份有限公司有依所得稅法第102條之1規定開立股利憑單之
    義務，因此，稅捐稽徵機關依同法第114條之3第1項規定對
    「未依限按實填報或填發股利憑單」行為處予罰鍰為有理由
    。惟原判決此見解已牴觸行為時公司法第20條第1項、第184
    條第1項及第232條第1項規定，顯有判決不適用法規之違法
    。再者，原判決一方面肯認上訴人87至89年度有分派盈餘未
    依限開立股利憑單之違法，另方面卻同時肯認該分派盈餘案
    未經上訴人股東會決議，原判決顯有判決理由矛盾之違法。
    爰請廢棄原判決，並撤銷訴願、復查決定及原處分云云。本
    院經核上訴意旨，乃上訴人以其對法律上見解之歧異，就原
    審取捨證據、認定事實之職權行使，指摘其為不當，已無可
    採。且無所涉及之法律見解具有原則性之重要情事，其上訴
    不合前揭規定，不應許可。上訴難謂合法，應予駁回。
三、依行政訴訟法第249條第1項前段、第104條、民事訴訟法第
    95條、第78條，裁定如主文。
中    華    民    國    95    年    8     月    24    日
                  第五庭審判長法  官  鄭  淑  貞
                              法  官  黃  合  文
                              法  官  吳  明  鴻
                              法  官  林  茂  權
                              法  官  鄭  小  康
以  上  正  本  證  明  與  原  本  無  異
中    華    民    國    95    年    8     月    24    日
                              書記官  王  福  瀛


司法院資訊處製作；財團法人民間司法改革基金會備份。
